【裁判字號】    92,訴,67
【裁判日期】    920219
【裁判案由】    毒品危害防制條例
【裁判全文】
臺灣高雄地方法院刑事判決                            九十二年度訴字第六七號
    公  訴  人  臺灣高雄地方法院檢察署檢察官
    被      告  乙○○  男二十.
    指定辯護人  本院公設辯護人丙○○
右列被告因毒品危害防制條例案件，經檢察官提起公訴（九十一年度偵字第四二八四
號），本院判決如左︰
    主  文
乙○○連續販賣第三級毒品，累犯，處有期徒刑肆年，扣案之Ｋ他命膠囊貳拾壹粒沒
收銷燬，另扣案之空膠囊參佰陸拾捌粒及葡萄糖粉肆拾參包沒收，犯罪所得新台幣壹
仟伍佰元沒收，如全部或一部不能沒收時，以其財產抵償之。
    事  實
一、乙○○於民國八十九年間因竊盜案件，經法院判處有期徒刑八月確定，並於九十
    年四月六日縮刑期滿執行完畢。猶不知悔改，基於營利之概括犯意，分別於九十
    一年二月二十二日下午六時至七時許及同年月二十三日下午一時許，向綽號「小
    寶」之姓名年籍均不詳之成年男子，在高雄市新興區○○○路十一號「Ｅ本Ｋ」
    ＰＵＢ附近，以每粒新台幣（下同）二百五十元之價格，分別購入第三級毒品Ｋ
    他命膠囊五粒及三粒（乙○○經綽號「小寶」之人教授將三粒Ｋ他命膠囊摻入葡
    萄糖，再以空膠囊分裝成二十粒），而分別於九十一年二月二十二日下午十二時
    許，以每粒三百元之價格，在高雄市前鎮區瑞祥國中後門附近大樓，販賣第三級
    毒品Ｋ他命膠囊五粒予甲○○，得款一千五百元（未扣案），復於同年月二十三
    日下午某時，以同樣價格在高雄市苓雅區○○○路一一０號「Ｅ九」ＰＵＢ內，
    販賣Ｋ他命膠囊二十粒予甲○○，而於九十一年二月二十三日下午四時五十分許
    ，乙○○將上開膠囊二十粒交付予甲○○後，甲○○尚未交付對價時為警查獲，
    甲○○見狀隨即逃逸，並於逃跑之際丟棄上開膠囊，嗣經警起獲，並於乙○○身
    上起出Ｋ他命膠囊一粒，而於其所騎乘之機車扣得其所有供販賣毒品用之空膠囊
    三百六十八粒及葡萄糖粉四十三包。
二、案經高雄市政府警察局前鎮分局移送臺灣高雄地方法院檢察署檢察官偵查起訴。
    理  由
一、訊據被告乙○○矢口否認有上揭犯行，辯稱上開Ｋ他命膠囊，係甲○○委託其購
    買，並非其販賣予甲○○等語。經查：
  (一)右開犯罪事實，業據被告於警訊中及第一次偵查中供承在卷（參見警卷第二至三
    、五至六頁及偵查卷第七頁反面），亦核與證人甲○○於警訊及於九十一年十二
    月十一日偵查中所證述情節相符（參見警訊卷第七頁至八頁及偵查卷第五十七頁
    反面及第五十八頁），而證人甲○○與被告並無任何嫌隙，尚不至設詞構陷被告
    ，且亦經甲○○具結擔保證述之真實性，其證言應屬可信，此外並有Ｋ他命膠囊
    二十一粒及空膠囊三百六十八粒及葡萄糖粉四十三包扣案可稽。又該扣案之Ｋ他
    命膠囊二十一粒，經高雄醫學大學附設中和紀念醫院鑑定後，確係Ｋ他命無誤，
    有該院九十一年三月二十五日報告編號0000000─一五四號鑑驗報告乙份
    在卷可憑。
  (二)被告雖於偵查中及本院審理時改口辯稱其係受甲○○委託向綽號「小寶」購買等
    語，惟此為證人甲○○所否認，且被告於二次警訊中均坦承係其販賣Ｋ他命予甲
    ○○，並未供述有何受甲○○委託購買Ｋ他命等情，又被告於九十一年十二月十
    一日偵訊中供述：「甲○○在被前查獲的前一天有向我買五顆搖頭丸，是一千五
    百元交易地點是在瑞祥國中後門一棟大樓樓下，一手交錢一手交貨，當時我有跟
    甲○○說我缺錢因我沒有工作，甲○○說他要跟朋友要去Ｅ─九玩，問我還有沒
  有貨，我有說我幫他拿，隔天下午二點我就打電話給甲○○問他身上有沒有錢先
    借我，他說他只剩下一千多元，他說他在Ｅ─九我就去找他並把搖頭丸帶過去．
    ．．」等語（參見偵查卷第五十八頁反面），依上開被告所述，證人甲○○二次
    購買Ｋ他命之行為均係向其購買，並未有何委託被告向綽號「小寶」之人拿Ｋ他
    命之事實，此外，若證人甲○○早已向綽號「小寶」之人購買Ｋ他命，僅係委託
    被告代為取貨，證人甲○○何須再打電話給被告詢問是否有Ｋ他命出售？並且尚
    須支付被告所謂「每粒工錢五十元」之代價，被告所辯顯與常理有違，不足採信
    。
  (三)又證人甲○○雖於九十一年六月三日偵查中改口稱並無向被告購買Ｋ他命等語（
    參見偵查卷第四十一頁至四十二頁），並於本院審理時改口證稱：僅有九十一年
    二月二十二向被告購買一次Ｋ他命，同年月二十三日並無向被告購買等語（參見
    本院九十二年二月十三日審判筆錄），然證人於九十一年六月三日偵查中首先即
    證述其於警訊所證述之內容為真實，而證人甲○○於警訊中即證述確有於九十一
    年二月二十二日及同年月二十三日向被告購買二次Ｋ他命之事實，並且於九十一
    年十二月十一日偵查中亦為相同之證述，益見被告確有連續販賣毒品之行為，證
    人甲○○於九十一年六月三日偵查及本院審理中雖否認有向被告購買Ｋ他命，無
    非係為避免自己施用毒品之犯行遭查悉，此從證人甲○○亦否認有施用毒品之犯
    行亦可得知，此外證人即案發當日逮捕被告及證人甲○○之員警彭仁聰於偵訊中
    亦證述：「在追趕甲○○過程中有看到甲○○在丟東西，我特別注意追了三、四
    百公尺抓到甲○○後帶他到丟東西的地方查扣到搖頭丸．．．」等語（參見偵卷
    第五十七頁反面），依證人上開證述，被告確已將Ｋ他命交付予證人甲○○，足
    認被告與證人甲○○已達成買賣之協議，否則被告豈會將數量達二十粒之Ｋ他命
    交予證人甲○○，綜上所述，證人甲○○於警訊及九十一年十二月十一日偵訊中
    中所言衡情應屬真實，其事後始改口僅承認有向被告購買一次或全盤否認有向被
    告購買Ｋ他命，自難逕信為真。
  (四)綜上所述，依前揭之各項證據資料所示，被告應有於右開時、地連續販賣前揭毒   實云云。惟查，被告於查獲前施用Ｋ他命乙節，經本院將被告當時查獲時所採集
    品之事實，其前述辯稱尚無足採，本件事證明確，被告之犯行應堪認定。
二、核被告所為係犯毒品危害防制條例第四條第三項販賣第三級毒品罪。被告於九十
    一年二月二十三日販賣第三級毒品之犯行，既與證人甲○○達成買賣毒品意思之
    合致，且已交付毒品，即已達販賣第三級毒品既遂，而與九十一年二月二十二日
    販賣第三級毒品之犯行時間緊接，所犯構成要件相同，為連續犯，依刑法第五十
    六條之規定，以一罪論，並加重其刑。公訴人漏未論予連續犯，容有誤會。末查
    被告乙○○於八十九年間因竊盜案件，經法院判處有期徒刑八月確定，並於九十
    年四月九日執行完畢，有台灣高等法院檢察署刑案紀錄簡覆表、台灣高等法院被
    告全國前案紀錄表各一份可按，其於刑之執行完畢後五年之內再犯有期徒刑以上
    之罪，為累犯，應依刑法第四十七條之規定，遞加重其刑。又被告因一時貪欲致
    罹刑章，然查其所得財物尚少，且其販賣之毒品數量有限，所生危害尚屬非鉅，
    情輕法重，堪予憫恕，雖宣告法定最低刑度，猶嫌過重，爰依刑法第五十九條規
    定，酌量減輕其刑，並依法先加後減。本院審酌被告販賣毒品之數量，所得財物
    多寡，其所生危害並非極鉅，且念被告甫滿二十四歲，年紀尚輕而思慮未及周全
    等一切情狀，量處如主文所示之刑。再者，扣案之Ｋ他命膠囊二十一粒均屬第三
   級毒品，有上開檢驗報告可參，爰依毒品危害防制條例第十八條第一項前段規定
    ，宣告沒收銷燬之（其中一粒係自被告乙○○身上起獲與本件販賣第三級毒品犯
    行無涉，但Ｋ他命為第三級毒品，係屬違禁物，本得單獨宣告沒收銷燬，復經公
    訴人聲請，本院依法自得一併宣告沒收銷燬，併此敘明），至於另扣案之空膠囊
    三百六十八粒及葡萄糖粉四十三包，係被告所有，且為供販賣本件第三級毒品所
    用，業據被告於警訊中供述綦詳，爰依毒品危害防制條例第十九條第一項之規定
    沒收，另被告販買Ｋ他命所得之財物共一千五百元，雖未扣案，但仍屬犯罪所得
    ，依毒品危害防制條例第十九條第一項之規定沒收，如全部或一部不能沒收時，
    因係現款，故應以其財產抵償之。
據上論斷，應依刑事訴訟法第二百九十九條第一項前段，毒品危害防制條例第四條第
第三項、第十八條第一項前段、第十九條第一項、刑法第十一條前段、第五十六條、
第四十七條、第五十九條，判決如主文。
本案經檢察官林慧美到庭執行職務。
中      華      民      國      九十二      年     二    月    十九     日
                                臺灣高雄地方法院刑事庭
           法  官  廖 建 瑜
右正本證明與原本無異。
如不服本判決，應於判決送達後十日內，向本院提出上訴狀。
                                    書記官  王 翌 翔
中      華      民      國      九十二      年     二    月    十九     日
毒品危害防制條例第四條
製造、運輸、販賣第一級毒品者，處死刑或無期徒刑；處無期徒刑者，得
併科新台幣一千萬元以下罰金。
製造、運輸、販賣第二級毒品者，處無期徒刑或七年以上有期徒刑，得併
科新台幣七百萬元以下罰金。
製造、運輸、販賣第三級毒品者，處五年以上有期徒刑，得併科新台幣五
百萬元以下罰金。
製造、運輸、販賣專供製造或施用毒品之器具者，處一年以上七年以下有
期徒刑，得併科新台幣一百萬元以下罰金。
前四項之未遂犯罰之。
肅清煙毒條例第十八條
犯本條例之罪者，除現役軍人由軍法機關審判外，均由司法機關審判。
毒品危害防制條例第十九條
犯第四條至第九條、第十二條、第十三條或第十四條第一項、第二項之罪
者，其供犯罪所用或因犯罪所得之財物，均沒收之，如全部或一部不能沒
收時，追徵其價額或以其財產抵償之。
為保全前項價額之追徵或以財產抵償，得於必要範圍內扣押其財產。
犯第四條之罪所使用之水、陸、空交通工具沒收之。


司法院資訊處製作；財團法人民間司法改革基金會備份。
